【裁判字號】    97,訴緝,198
【裁判日期】    971212
【裁判案由】    毒品危害防制條例
【裁判全文】
臺灣臺北地方法院刑事判決             97年度訴緝字第198號
公  訴  人  臺灣臺北地方法院檢察署檢察官
被      告  甲○○
上列被告因違反毒品危害防制條例案件，經檢察官提起公訴（九
十七年度毒偵字第九九二號），經本院合議庭裁定改依簡式審判
程序審理，茲判決如下：
    主  文
甲○○施用第一級毒品，累犯，處有期徒刑捌月，扣案第一級毒
品海洛因壹包（實秤毛重零點陸伍公克、淨重零點玖伍公克
、取樣零點零零貳公克、餘重零點玖公克）沒收並銷燬之、
扣案注射針筒貳支及上開毒品之包裝袋壹個均沒收。又施用第二
級毒品，累犯，處有期徒刑肆月。應執行有期徒刑壹年，扣案第
一級毒品海洛因壹包（實秤毛重零點陸伍公克、淨重零點玖
伍公克、取樣零點零零貳公克、餘重零點玖公克）沒收並銷
燬之，注射針筒貳支及上開毒品之包裝袋壹個均沒收。
    事  實
一、甲○○前於民國八十七年間因施用毒品案件，經臺灣板橋地
    方法院檢察署檢察官起訴後，因毒品危害防制條例於八十七
    年五月二十日修正公布，於同年月二十二日施行，經臺灣板
    橋地方法院依職權裁定送觀察勒戒後，因無繼續施用毒品之
    傾向，由該院於八十七年九月十七日以八十七年度易字第二
    ０五五號為免刑判決確定。又於八十八年間因施用毒品案件
    ，經本院於八十八年二月七日以八十八年度毒聲字第三八四
    號裁定令入勒戒處所觀察勒戒，因有繼續施用毒品之傾向，
    經本院於八十八年四月二十七日以八十八年度毒聲字第一０
    ０八號裁定令入戒治處所強制戒治，於八十九年一月二十五
    日停止戒治出監，於同年三月六日執行完畢。再於九十一年
    間因竊盜案件，經臺灣板橋地方法院於九十一年二月二十日
    以九十一年度易字第四六０號判處有期徒刑八月及一年，應
    執行有期徒刑一年六月，經撤回上訴後確定，於九十二年六
    月二十九日縮短刑期執畢出監。復於九十三年間因施用第一
    級及第二級毒品案件，經本院於九十三年十二月三十一日以
    九十三年度訴字第一二七一號分別判處有期徒刑八月及七月
    ，應執行有期徒刑一年二月確定；另於九十三年間因竊盜案
    件，經臺灣板橋地方法院於九十四年一月十日以九十三年易
    字第一二二七號判處有期徒刑二年，經撤回上訴後確定，上
    開三罪經臺灣板橋地方法院於九十四年五月三十日以九十四
    年度聲字第一０二五號裁定應執行有期徒刑三年確定，其中
    施用毒品二罪，經本院於九十六年間依中華民國九十六年罪
    犯減刑條例，以九十六年度聲減字第四七七號分別裁定減刑
    為有期徒刑四月及三月又十五日後，與竊盜部分犯行改定應
    執行刑為有期徒刑二年確定，甫於九十六年七月十六日因徒
    刑執行完畢出獄。竟仍不知悔改，負基於施用第一級毒品及
    第二級毒品之犯意，分別於九十七年三月八日上午十一時許
    及同日某時許，在臺北縣新店市○○街路旁及其位於臺北縣
    新店市○○街121巷18號住處，各以海洛因摻入香菸或以針
    筒注射及以吸食器施用燒烤之方式，施用第一級毒品海洛因
    及第二級毒品安非他命各一次。嗣於九十七年三月九日凌晨
    四時三十五分許，為警在臺北縣中和市○○路48號前盤查發
    現，並當場扣得其所有供施用之海洛因一包（實秤毛重
    0.635 公克、淨重0.3 95公克、取樣0.002公克、餘重0.393
    公克）及注射針筒二支（起訴書誤載為一支），而查知上情
    。
二、案經臺北縣政府警察局中和分局報告臺灣臺北地方法院檢察
    署檢察官偵查起訴。
    理  由
一、按本件被告甲○○所犯均係死刑、無期徒刑、最輕本刑五年
    以上徒刑以外之罪，其於準備程序中就前揭被訴事實為有罪
    之陳述，經本院告知簡式審判程序之旨，並聽取其與公訴人
    之意見後，認無不得或不宜改依簡式審判程序進行之處，爰
    依刑事訴訟法第二百七十三條之一第一項、第二百八十四條
    之一，裁定由受命法官獨任進行簡式審判程序，合先敘明。
二、前揭犯罪事實，業據被告於警詢、偵查及本院審理時坦承不
    諱，而其於九十七年三月九日為警查獲時所採尿液，經送台
    灣檢驗科技股份有限公司以酵素免疫分析法初步檢驗，再以
    氣相層析質譜儀法確認檢驗之結果，係呈鴉片類陽性反應及
    安非他命類陽性反應之結果，有該公司濫用藥物檢驗報告一
    紙附卷可稽。又被告於案發當日遭警查扣之白色粉末一包，
    經送交通部民用航空局航空醫務中心鑑定之結果，則檢出第
    一級毒品海洛因成分一節，亦有該中心九十七年三月二十日
    航藥鑑字第0971605號毒品鑑定書一紙在卷可參，足認被告
    自白核與事實相符，應堪信為真正。而被告前於八十七年間
    因施用毒品案件，經臺灣板橋地方法院檢察署檢察官起訴後
    ，因毒品危害防制條例於八十七年五月二十日修正公布，於
    同年月二十二日施行，經臺灣板橋地方法院依職權裁定送觀
    察勒戒後，因無繼續施用毒品之傾向，由該院於八十七年九
    月十七日以八十七年度易字第二０五五號為免刑判決確定。
    又於八十八年間因施用毒品案件，經本院於八十八年二月七
    日以八十八年度毒聲字第三八四號裁定令入勒戒處所觀察勒
    戒，因有繼續施用毒品之傾向，經本院於八十八年四月二十
    七日以八十八年度毒聲字第一００八號裁定令入戒治處所強
    制戒治，於八十九年一月二十五日停止戒治出監，於同年三
    月六日執行完畢。再於九十一年間因竊盜案件，經臺灣板橋
    地方法院於九十一年二月二十日以九十一年度易字第四六０
    號判處有期徒刑八月及一年，應執行有期徒刑一年六月，經
    撤回上訴後確定，於九十二年六月二十九日縮短刑期執畢出
    監。復於九十三年間因施用第一級及第二級毒品案件，經本
    院於九十三年十二月三十一日以九十三年度訴字第一二七一
    號分別判處有期徒刑八月及七月，應執行有期徒刑一年二月
    確定；另於九十三年間因竊盜案件，經臺灣板橋地方法院於
    九十四年一月十日以九十三年易字第一二二七號判處有期徒
    刑二年，經撤回上訴後確定，上開三罪經臺灣板橋地方法院
    於九十四年五月三十日以九十四年度聲字第一０二五號裁定
    應執行有期徒刑三年確定，其中施用毒品二罪，經本院於九
    十六年間依中華民國九十六年罪犯減刑條例，以九十六年度
    聲減字第四七七號分別裁定減刑為有期徒刑四月及三月又十
    五日後，與竊盜部分犯行改定應執行刑為有期徒刑二年確定
    ，甫於九十六年七月十六日因徒刑執行完畢出獄等情，有卷
    附臺灣高等法院被告前案紀錄表一份可按。而被告本件施用
    毒品犯行，雖係於其強制戒治執行完畢釋放後五年後所為，
    然其當中已因施用毒品案件，經法院判決有罪確定，並已執
    行完畢後出獄，依最高法院九十五年度第七次刑事庭會議決
    議意旨，應認被告之再犯率甚高，實施觀察勒戒及強制戒治
    已無法收其實效，亦不合於毒品危害防制條例第二十條「五
    年後再犯」之規定，仍應依該條例第十條第一項之規定論處
    。是本件事證明確，被告犯行堪已認定，應予依法論科。
三、按海洛因及安非他命分別為毒品危害防制條例第二條第二項
    第一款、第二款所規定之第一級及第二級毒品，是核被告所
    為，係犯毒品危害防制條例第十條第一項及第二項之施用第
    一級毒品及第二級毒品罪。其各次施用前、後持有毒品海洛
    因及安非他命之低度行為，均為施用毒品之高度行為所吸收
    ，均不另論罪。又被告所犯上開二罪，犯意各別，行為互殊
    ，應予分論併罰。查被告前於九十一年間因竊盜案件，經臺
    灣板橋地方法院於九十一年二月二十日以九十一年度易字第
    四六０號判處有期徒刑八月及一年，應執行有期徒刑一年六
    月，經撤回上訴後確定，於九十二年六月二十九日縮短刑期
    執畢出監。復於九十三年間因施用第一級及第二級毒品案件
    ，經本院於九十三年十二月三十一日以九十三年度訴字第一
    二七一號分別判處有期徒刑八月及七月，應執行有期徒刑一
    年二月確定；另於九十三年間因竊盜案件，經臺灣板橋地方
    法院於九十四年一月十日以九十三年易字第一二二七號判處
    有期徒刑二年，經撤回上訴後確定，上開三罪經臺灣板橋地
    方法院於九十四年五月三十日以九十四年度聲字第一０二五
    號裁定應執行有期徒刑三年確定，其中施用毒品二罪，經本
    院於九十六年間依中華民國九十六年罪犯減刑條例，以九十
    六年度聲減字第四七七號分別裁定減刑為有期徒刑四月及三
    月又十五日後，與竊盜部分犯行改定應執行刑為有期徒刑二
    年確定，甫於九十六年七月十六日因徒刑執行完畢出獄一節
    ，有臺灣高等法院被告前案紀錄表一份在卷可考，其於有期
    徒刑執行完畢後，五年內故意再犯本二件有期徒刑以上之罪
    ，為累犯，均應依法加重其刑。爰審酌被告前有多次施用毒
    品案件前科，素行不佳，此次再犯施用毒品案件，益見被告
    實無戒除毒癮之意，然施用毒品係自戕行為，對他人危害尚
    輕，且其犯後坦承犯行，態度尚可等一切情狀，分別量處如
    主文所示之刑，並定其應執行之刑，以示懲儆。
四、扣案之海洛因一包（實秤毛重0.635公克、淨重0.395公克、
    取樣0.002公克、餘重0.393公克）為查獲之毒品，應依毒品
    危害防制條例第十八條第一項前段之規定沒收並銷燬之；另
    上開毒品之包裝袋一個及扣案之注射針筒二支，均係被告所
    有且供被告施用毒品所用之物，業據被告供承在卷，原均另
    依刑法第三十八條第一項第二款宣告沒收。
據上論斷，應依刑事訴訟法第二百七十三條之一第一項、第二百
九十九條第一項前段，毒品危害防制條例第十條第一項、第二項
、第十八條第一項前段，刑法第十一條前段、第五十一條第五款
、第四十七條第一項、第三十八條第一項第二款，判決如主文。
本案經檢察官李濠松到庭執行職務。
中    華    民    國    97    年    12    月    12    日
               臺灣臺北地方法院刑事第十七庭
                              法  官  劉秀君
上正本證明與原本無異。
如不服本判決應於收受送達後10日內向本院提出上訴書狀，並應
敘述具體理由；其未敘述上訴理由者，應於上訴期間屆滿後20日
內向本院補提理由書（圴須按他造當事人之人數附繕本）「切勿
逕送上級法院」。
                              書記官  吳俊龍
中    華    民    國    97    年    12    月    12    日
附錄本案論罪科刑法條全文：
毒品危害防制條例第10條
施用第一級毒品者，處 6 月以上 5 年以下有期徒刑。
施用第二級毒品者，處 3 年以下有期徒刑。


司法院資訊處製作；財團法人民間司法改革基金會備份。
